【裁判字號】    90,婚,185
【裁判日期】    900618
【裁判案由】    履行同居
【裁判全文】
臺灣新竹地方法院民事判決  九十年度婚字第一八五號
    原      告  乙○○  籍設新.
                        現住新.
    被      告  甲○○  籍設新.
                        現住新.
右當事人間請求履行同居事件，本院判決如左：
    主      文
原告之訴駁回。
訴訟費用由原告負擔。
    事實及理由
一、原告主張：兩造於民國五十九年間結婚，婚後共同居住、設籍於新竹市○○路三
    三八巷三一號，並以上址為履行同居義務之處所，夫妻感情原本融洽，然被告自
    七十年間忽反常態，經常深夜未歸，更在外居住，不理家務，拒絕履行同居義務
    ，迭經親友催告均無效果，而原告於八十九年間搬遷到新竹市○○街一一八巷三
    號二樓居住，為此依民法第一千零一條之規定請求被告應返回新竹市○○街一一
    八巷三號二樓履行同居之義務等情。並聲明：被告應返回新竹市○○街一一八巷
    三號二樓與原告同居。
二、被告則以：其目前與非婚生子女共同居住於新竹縣竹北市○○路四０八巷五五之
    一號六樓，離家約有八年之時間，期間債臺高築不敢返家居住，且聲請人亦自行
    離家搬遷至新竹市○○街一一八巷三號二樓，因兩造係以新竹市○○路三三八巷
    三一號為住所及履行同居義務之處所，從而被告僅願意回南大路居住，不願意至
    新竹市○○街一一八巷三號二樓履行同居義務等語，作為抗辯。並聲明：原告之
    訴駁回。
三、兩造不爭之事實：
    原告主張兩造於五十九年間結婚，婚後共同居住、設籍於新竹市○○路三三八巷
    三一號，並以上址為履行同居義務之處所，被告已離家多年，原告亦於八十九年
    間搬遷至新竹市○○街一一八巷三號二樓之事實，為兩造所不爭，並有戶籍謄本
    在卷可參，又經證人即兩造子女林泓龍、林佳慧到庭證述屬實，應堪信為真實。
四、按夫妻互負同居之義務，但有不能同居之正當理由者，不在此限，民法第一千零
    一條定有明文。被告雖違反同居義務而搬離住所，然原告亦自行搬遷至新竹市○
    ○街一一八巷三號二樓之居住，因兩造共同之住所及履行義務之處所為新竹市○
    ○路三三八巷三一號，原告不得單方決定兩造應共同居住之處所，因此，被告辯
    稱其願意回到南大路履行同居義務，但不願意至新竹市○○街一一八巷三號二樓
    居住，應認為有正當理由。從而，原告依據前述規定，訴請被告應返回新竹市○
    ○街一一八巷三號二樓與原告同居，即屬無據，應予駁回。
五、訴訟費用負擔之依據：民事訴訟法第七十八條。
中      華      民      國    九十      年      六      月    十八      日
                                  臺灣新竹地方法院民事第二庭
~B法      官  雷雅雯
右為正本係照原本作成。
如對本判決上訴，須於判決送達後二十日內向本院提出上訴狀。
~B法院書記官  洪儷容
中      華      民      國    九十      年      六      月    十八      日


司法院資訊處製作；財團法人民間司法改革基金會備份。
